【裁判字號】    97,交聲,2863
【裁判日期】    980106
【裁判案由】    交管條例聲異
【裁判全文】
臺灣板橋地方法院交通法庭裁定        97年度交聲字第2863號
原處分機關  臺北市交通事件裁決所
異  議  人  甲○○
上列異議人因不服原處分機關於民國97年10月27日所為北市裁罰
字第裁22-CG0000000號違反道路交通管理事件裁決書所為處分，
經聲明異議，本院裁定如下：
    主  文
異議駁回。
    理  由
一、本件聲明異議意旨詳如附件聲明異議狀所載。
二、按「汽車駕駛人，行經有燈光號誌管制之交岔路口闖紅燈者
    ，處新臺幣一千八百元以上五千四百元以下罰鍰」、「汽車
    駕駛人有左列各款所列條款之一者，除依原條款處罰鍰外，
    並予記點：三、有第43條、第53條或第54條情形之一者，各
    記違規點數三點」，道路交通管理處罰條例第53條第1 項、
    第63條第1 項第3 款定有明文。
三、經查：異議人於民國（下同）97年8 月31日15時21分許，駕
    駛3C-6815 號自小客車，行經台北縣新店市○○○路與屈尺
    口處（往新店），違規闖越路口之紅燈號誌直行乙情，業據
    原處分機關於移送書中指述綦詳，核與台北縣政府警察局97
    年10月14日北縣警交字第0970133573號函所述異議人上開違
    規之情節相符，復有「舉發違反道路交通管理事件通知單」
    乙紙，在卷可稽，足堪認定。雖異議人辯稱伊當時行經上開
    路口處時，紅燈才閃出，車輛已至路中央云云，惟異議人於
    上開時地駕駛上開自小客車違規闖越路口紅燈號誌直行乙節
    ，業據上開台北縣政府警察局函中載明「旨揭自用小客車，
    於97年8 月31日15時21分，行經本縣新店市○○○路與屈尺
    路口 (往新店方向)違 規一節，查採證照片顯示該車於號誌
    轉換為紅燈2 秒5 才超越停止線 (駛壓感應線圈)被 拍攝第
    1 張照片，仍未煞停繼續以車速39公里前進於紅燈亮起3 秒
    3 再被儀器拍攝第2 張照片，況號誌燈之運轉由綠燈變黃燈
    需4 秒1 再變紅燈，其間尚有足夠時間讓駕駛人採取煞停措
    施。」等語明確，且依現場採證照片所示，異議人車輛確實
    為紅燈亮起2 秒5 後，始超越停止線，其後並無其他車輛，
    是異議人空言辯稱其經過路口時，才轉變為紅燈，因顧慮緊
    急煞車可能造成後車追撞云云，顯不足採信，異議人上開違
    規行為，應堪認定。綜上所述，本件原處分機關以異議人上
    開違規行為明確，依道路交通管理處罰條例第53條第1 項、
    第63條第1 項第3 款之規定，裁處異議人新台幣（下同）27
    00元之罰鍰，並記違規點數3 點，應無任何違法或不當之處
    。茲本件異議人不服原處分機關所為上開裁決書之處分，聲
    明異議，而空言指摘云云，揆諸上述，為無理由，應予駁回
    。
據上論斷，應依道路交通案件處理辦法第19條，裁定如主文。
中    華    民    國    98    年    1     月    6     日
                    交通法庭  法  官  林 晏 鵬
上列正本證明與原本無異。
如不服本裁定，應於裁定送達後五日內敘明抗告理由，向本院提
出抗告狀。
                              書記官  陳 映 孜
中    華    民    國    98    年    1     月    6     日


司法院資訊處製作；財團法人民間司法改革基金會備份。
